臺灣高等法院高雄分院刑事裁定　　　　　94年度交抗字第58號
　　抗告人即
　　受處分人　　甲○○
上列抗告人因違反道路交通管理處罰條例聲明異議案件，不服臺
灣高雄地方法院中華民國94年3 月31日裁定（94年度交聲字第23
號；原處分案號：交通部公路總局高雄區監理所94年1 月13日高
監自字第裁80-C00000000號），提起抗告，本院裁定如下：
    主  文
抗告駁回。
    理  由
一、抗告意旨略以：抗告人即受處分人甲○○為身心障礙之駕駛
    ，依法本得停放車輛於身心障礙者專用停車位，於民國（下
    同）93年4 月7 日14時15分許，停放其所有車牌號碼7K-902
    5 號自用小客貨車於臺北縣新莊市○○路之身心障礙者專用
    停車位時，因一時疏忽未將身心障礙者專用停車位識別證置
    放於車內擋風玻璃處，但抗告人已領有身心障礙專用停車位
    識別證，其本得在上開車位停放車輛，並無違反道路交通管
    理處罰條例第56條第1 項第10款規定，故原處分機關依據上
    開規定對其裁處1,200 元之罰鍰，顯不合理，為此提起抗告
    ，請撤銷原處分云云。
二、按汽車駕駛人停車時，於身心障礙專用停車位違規停車者，
    處新臺幣600 元以上1,200 元以下罰鍰，並應以最高額處罰
    之，道路交通管理處罰條例第56條第1 項第10款、第3 項定
    有明文。
三、經查：
（一）抗告人對其於上開時間、地點未依規定掛置識別證，即將
      車號7K-9025 號自用小客貨車停放於臺北縣新莊市○○路
      之身心障礙者專用停車位，經臺北縣政府警察局新莊分局
      拍照取證而逕行舉發等情，為抗告人所不否認，並有臺北
      縣政府警察局北縣警交字第00000000號舉發違反道路交通
      管理事件通知單1 件、現場採證照片1 張附卷可資佐證。
（二）按使用身心障礙者專用停車位者，應將專用停車識別證置
      於汽車擋風玻璃明顯處或黏貼於機車車首，以供查核驗證
      。且專用停車位識別證應由身心障礙者本人親自持用或家
      屬乘載身心障礙者本人時持用，家屬如未乘載身心障礙者
      本人時，不得使用專用停車位識別證；又專用停車位識別
      證不得轉借他人使用，違反者社政主管機關應註銷該專用
      停車位識別證，並於3 年內不得再行申請核發，身心障礙
      者專用停車位管理辦法第9 條第1 項、第12條第1 項、第
      2 項、第13條第1 項、第2 項分別定有明文。立法目的，
      係在確保專用停車位識別證由身心障礙者本人及搭載身心
      障礙者之家屬所專用，並使主管機關便於稽查，以保障身
      心障礙者使用專用停車位之權利，是即使為有權使用身心
      障礙專用停車位之人，仍須於停車時將專用停車識別證置
      於汽車擋風玻璃明顯處供查核檢驗，以確保上揭立法目的
      之達成；否則，非但易生流弊，且將發生查證困難等問題
      ，應非立法之本意。
（三）抗告人雖以前詞置辯，並提出殘障手冊、專用停車位識別
      證證明其為身心障礙者。惟觀諸採證照片，車號7K-9025
　　　號自用小客貨車係停放在地面上標繪有殘障圖案及藍色格
　　　位，且前方設有殘障者停車標誌處，自係停放於身心障礙
  　　者專用停車位無疑。而異議人自承停放時未依規定將專用
   　 停車識別證置於汽車擋風玻璃明顯處，已如上述，故異議
      人顯然有違前開身心障礙者專用停車位設置管理辦法第9
      條第1 項之規定，使道路主管機關無從查驗確認為身心障
      礙者之停車，有違規事實甚明。原處分機關依照上開規定
      ，對抗告人裁處罰鍰1,200 元，並無不當。
四、原審以抗告人違規事證明確，依道路交通管理處罰條例第56
    條第1 項第10款、道路交通案件處理辦法第19條之規定，裁
    定駁回抗告人之異議，核無違誤。抗告人仍執前詞提起抗告
    ，並無理由，應予駁回。
五、據上論結，應依道路交通案件處理辦法第26條，刑事訴訟法
    第412 條，裁定如主文。
中　　華　　民　　國　　94　　年　　5 　　月　　27　　日
            刑事第五庭    審判長法  官  曾永宗
                                法  官  陳明富
                                法  官  邱永貴
以上正本證明與原本無異。
不得再抗告。
中　　華　　民　　國　　94　　年　　5 　　月　　27　　日
                                  書記官  唐奇燕
